【裁判字號】    97,訴,1466
【裁判日期】    980205
【裁判案由】    違反毒品危害防制條例
【裁判全文】
臺灣屏東地方法院刑事判決              97年度訴字第1466號
公  訴  人  臺灣屏東地方法院檢察署檢察官
被      告  甲○○
上列被告因違反毒品危害防制條例案件，經檢察官提起公訴（97
年度毒偵字第1889號），被告於本院準備程序進行中，就被訴事
實為有罪之陳述，經本院告知簡式審判程序意旨，並聽取當事人
之意見後，本院合議庭裁定由受命法官獨任依簡式審判程序審理
，判決如下：
    主  文
甲○○施用第一級毒品，累犯，處有期徒刑拾月。扣案第一級毒
品海洛因包（驗後淨重分別為零點零肆捌、零點零肆貳、零點
壹肆公克）沒收銷燬之。
    事  實
一、甲○○前於民國80年間，因違反肅清煙毒條例案件，經臺灣
    高等法院高雄分院以81年度上訴字第214 號判處有期徒刑3
    年2 月確定；又於82年間，因違反肅清煙毒條例案件，經臺
    灣高等法院臺南分院以82年度上訴字第2905號判處有期徒刑
    3 年6 月確定；再因偽造文書案件，經臺灣臺南地方法院以
    82年度易字第3807號判處有期徒刑5 月確定；又於85年間，
    因違反肅清煙毒條例案件，經臺灣高雄地方法院以86年度訴
    緝字第179 號判處有期徒刑3 年5 月確定，上開案件迭經入
    監執行、假釋出監、撤銷假釋執行殘刑與接續執行，迄於95
    年8 月16日縮刑期滿執行完畢。
二、甲○○另於91年間，因施用毒品案件，經臺灣高雄地方法院
    裁定送觀察勒戒後，認有繼續施用毒品傾向，再經同院裁定
    送強制戒治，迄於92年9 月26日戒治期滿執行完畢，並經臺
    灣高雄地方法院檢察署檢察官以92年度戒毒偵字第1068號為
    不起訴處分確定。詎其仍未戒除毒癮，明知海洛因業經公告
    列為毒品危害防制條例之第一級毒品，不得持有、施用，竟
    基於施用第一級毒品之犯意，於97年8 月22日8 時許，在屏
    東縣麟洛鄉某加油站廁所內，以將海洛因加水稀釋置入所有
    針筒後注射血管之方式，施用第一級毒品海洛因1 次。嗣於
    97年8 月24日9 時10分許，在屏東縣麟洛鄉○○路158 號附
    近，為警於執行巡邏勤務時見甲○○形跡可疑，經攔檢盤查
    時發覺其攜有未拆封之針筒，甲○○乃於具有偵查職權機關
    尚未發覺其所犯上開施用毒品犯行前，主動交出所持第一級
    毒品海洛因3 包（驗後淨重分別為0.048 、0.042 、0.14公
    克），並供出上開犯行而自首，進而接受本件裁判。
三、案經屏東縣政府警察局屏東分局報告臺灣屏東地方法院檢察
    署檢察官偵查起訴。
    理  由
一、本件被告甲○○所犯係死刑、無期徒刑或最輕本刑為3 年以
    上有期徒刑以外之罪，亦非屬臺灣高等法院管轄第一審之案
    件，其於準備程序中就被訴事實為有罪之陳述，經本院告知
    簡式審判程序之旨，並聽取當事人意見後，經本院合議庭依
    刑事訴訟法第273 條之1 第1 項為裁定，由受命法官獨任進
    行簡式審判程序。又簡式審判程序之證據調查，依刑事訴訟
    法第273 條之2 規定，不受同法第159 條第1 項審判外陳述
    排除之限制；再被告對於卷內各項證據亦不爭執證據能力，
    復無事證顯示有何違法取得或類此瑕疵之情，故卷內所列各
    項證據，自均有證據能力，合先敘明。
二、上揭犯罪事實，業據被告坦承不諱，又其於97年8 月24日11
    時10分許為警採集之尿液送驗結果，亦呈可待因、嗎啡陽性
    反應，有臺灣檢驗科技股份有限公司於97年9 月5 日出具之
    濫用藥物尿液檢驗報告、屏東縣政府警察局屏東分局毒品案
    件涉嫌人尿液採證編號姓名對照表各1 紙附卷可稽（見偵卷
    第24頁、警卷第13頁）；另扣案之第一級毒品海洛因3 包（
    驗後淨重分別為0.048 、0.042 、0.14公克），亦經送檢確
    認其成分無訛，有高雄市立凱旋醫院97年8 月29日高市凱醫
    驗字第8002號濫用藥物成品檢驗鑑定書1 紙在卷為憑（見偵
    卷第9 頁），此外，復有查獲現場照片2 張可資佐證（見警
    卷第20頁）。是認被告上開自白與事實相符，堪以採信，從
    而本件事證明確，被告犯行洵足認定，應依法論科。
三、查被告前因施用毒品案件，經法院裁定送觀察勒戒、強制戒
    治執行等情，有上開被告毒品前科與執行情形，及其前案紀
    錄表、刑案資料查註紀錄表各1 份為憑，被告於觀察勒戒、
    強制戒治執行完畢後，5 年內再犯本件施用毒品罪，是依毒
    品危害防制條例第23條第2 項之規定，應予依法追訴。按海
    洛因係毒品危害防制條例第2 條第2 項第1 款所定之第一級
    毒品。核被告所為，係犯毒品危害防制條例第10條第1 項之
    施用第一級毒品罪。被告持有第一級毒品海洛因進而施用，
    其持有之低度行為應被施用之高度行為所吸收，不另論持有
    第一級毒品之罪。另被告有如事實欄所載之犯罪科刑執行情
    形，有上開前案紀錄資料可查，其於徒刑執行完畢後，5 年
    內故意再犯本件有期徒刑以上之罪，為累犯，應依刑法第47
    條第1 項之規定加重其刑。再被告於具有偵查職權機關尚未
    發覺其所為本件犯行前，主動供出而自首，進而接受本件裁
    判乙節，業據被告供承在卷，並有卷附屏東縣政府警察局屏
    東分局麟洛分駐所員警馮仁山之偵查報告，其中確實載明本
    件係被告於攔檢盤查中自行供出並交出所持毒品3 包，因而
    查獲等情可證（見警卷第1 、6 頁，本院卷第17-18 、41頁
    ），堪認被告主動供出犯行，符合自首之要件，考量其勇於
    面對司法，可徵悔悟之心，爰依刑法第62條前段減輕其刑。
    又被告有加重及減輕事由，依法應先加後減之。爰審酌被告
    早於80年間，即有違反肅清煙毒條例前科，其歷經多次判刑
    、執行等刑事司法處遇，仍未見悔改，一再沈陷於毒癮，有
    上開前案紀錄資料可參，確應責難，另被告復經法院裁定送
    觀察勒戒、強制戒治執行，仍不知悔改、警惕，猶繼續施用
    毒品，本不宜寬貸，惟念此乃自戕行為，暨被告犯後坦承犯
    行不諱、態度尚可等一切情狀，量處如主文所示之刑，以示
    懲儆。
四、扣案之第一級毒品海洛因3 包（驗後淨重分別為0.048 、0.
    042 、0.14公克），其中包裝用之塑膠袋因與毒品附和，無
    法析離，自應一律視為查獲本件被告犯行之扣案毒品，依毒
    品危害防制條例第18條第1 項前段規定宣告沒收銷燬之；而
    鑑驗耗損之毒品既已滅失，爰不宣告沒收銷燬之。至被告所
    有供其犯本件施用第一級毒品罪使用之注射針筒，並未扣案
    ，且在查獲前已遭被告丟棄而不復存在乙節，業經其於本院
    審理時供述明確（見本院卷第41頁），是已無沒收之必要，
    爰不宣告沒收，併此敘明。
據上論斷，應依刑事訴訟法第273 條之1 第1 項、第299 條第1
項前段，毒品危害防制條例第10條第1 項、第18條第1 項前段，
刑法第11條前段、第47條第1 項、第62條前段，判決如主文。
本案經檢察官許大偉到庭執行職務
中    華    民    國    98    年     2    月     5    日
                  刑事第四庭  法  官  江振源
以上正本證明與原本無異
如不服本判決，應於判決送達後10日內向本院提出上訴狀（應附
繕本），其未敘述上訴理由者，應於上訴期間屆滿後20日內補提
理由書狀於本院，上訴於臺灣高等法院高雄分院。
中    華    民    國    98    年     2    月      6   日
                              書記官  潘豐益
附錄本判決論罪科刑法條：
毒品危害防制條例第10條第1項
施用第一級毒品者，處6月以上5年以下有期徒刑。


司法院資訊處製作；財團法人民間司法改革基金會備份。
